【裁判字號】    95,勞訴,79
【裁判日期】    950629
【裁判案由】    損害賠償
【裁判全文】
臺灣臺北地方法院民事判決              95年度勞訴字第79號
原      告  丙○○
                        樓
被      告  丁○○
            華南商業銀行股份有限公司
上  一  人
法定代理人  甲○○
上二人共同
訴訟代理人  乙○○
            戊○○
上列當事人間損害賠償事件，本院於民國95年6月15日言詞辯論
終結，判決如下：
    主      文
原告之訴駁回。
訴訟費用由原告負擔。
    事實及理由
一、程序方面：
    按訴狀送達後，原告不得將原訴變更或追加他訴。但被告於
    訴之變更或追加無異議，而為本案之言詞辯論者，視為同意
    變更或追加，民事訴訟法第255條第2項定有明文。本件原告
    起訴聲明為被告應給付賠償金新臺幣（下同）2,000,000元
    ，並陳述損害賠償包含薪資損失1,500,000及精神慰撫金500
    ,000 元，嗣於民國95年6月15日原告將訴訟標的變更為依民
    法第195條請求名譽、人格之損害賠償，核原告前開訴之變
    更，被告對之無異議而為本案之言詞辯論，揆諸首開說明，
    於法並無不合，應予准許。
二、原告聲明：被告應給付原告新臺幣（下同）2,000,000元。
    並陳述：被告應讓伊依據勞動基準法第54條精神喪失規定退
    休而不是解僱伊，造成伊名譽、人格受到侵害等語。
三、被告等聲明：駁回原告之訴。並均陳述：有高血壓與精神喪
    失無關，否認因此造成原告的損害，也沒有所謂精神上損害
    等詞。
四、得心證之理由：
    本件原告主張被告等應賠償其名譽、人格之損害，惟已為被
    告等所否認，並以前揭情詞置辯。本院觀之原告就其主張已
    符合勞動基準法第54條第1項第2款「心神喪失或身體殘廢不
    堪勝任工作者」規定要件，無非以行政院國軍退除役官兵輔
    導委員會台北榮民總醫院診斷證明書及被告之訴訟代理人曾
    於答辯狀陳述原告精神喪失為據。惟查，上開行政院國軍退
    除役官兵輔導委員會診斷證明書係於90年2月19日所開立，
    內容記載為原告有頭昏症狀，經診斷為高血壓等語，尚與心
    神喪失或身體殘廢無涉。又原告就其主張被告之訴訟代理人
    答辯狀陳述原告精神喪失一節，並未舉證以實其說，亦難採
    信。是故，原告既未舉證證明其有符合勞動基準法第54條第
    1項第2款情形，其前開主張已難採信。況縱使原告陳述其心
    神喪失情節屬實，原告究因被告華南商業銀行股份有限公司
    資遣原告行為受有何人格、名譽之損害，被告等有何故意、
    過失或違反保護他人法律行為，該行為與損害間有何因果關
    係，原告均未說明，亦未舉證證明之，原告之請求亦乏所依
    據。綜上，原告請求被告賠償其名譽、人格之損害應屬無據
    ，應予駁回。
五、本件事證已臻明確，兩造其餘攻防方法，核與判決結果不生
    影響，爰不再一一論述，附此敘明。
六、據上論結：原告之訴為無理由，依民事訴訟法第78條，判決
    如主文。
中    華    民    國    95    年    6     月    29    日
                    勞工法庭    法  官  鄭佾瑩
以上正本係照原本作成
如對本判決上訴，須於判決送達後20日內向本院提出上訴狀
中    華    民    國    95    年    6     月    29    日
                                書記官  方美雲


司法院資訊處製作；財團法人民間司法改革基金會備份。
